# 关于合作进行土地整理收益的列报问题

提问人：llp8706 时间：2019-03-22 00:00:38
请教陈老师，A 公司的经营范围为：土地整理，A 与 B 签定协议合作整理一块土地，协议约定A投资一亿元，B公司负责进行土地整理，若资金不够B 负责补足，B 公司支付A 公司利息，并于项目结束后返还A 公司投入的1 亿元，同时按土地溢价支付 A公司 300 万到 500 万的投资收益及服务费。A 向 B 开具发票。A 公司用于投资的资金为外借资金。A公司收到 B公司支付的利息、投资收益及服务费，以及 A 公司 1 亿元投资款发生的利息支出，应如何列示？是否可以列示在主营业务收入？虽然协议为合作土地整理，但 A 公司并未参与任何与土地整理的相关经营活动，实质重于形式的原则，A 公司是否应将收到的利息及收益与利息支出的差进投资收益？

回答人：chenyiwei
虽然协议为合作土地整理，但 A 公司并未参与任何与土地整理的相关经营活动，但为何其投资款可以从B 获得返还，B还要向其支付利息和服务费？
这样交易安排的原因？